【裁判字號】    90,易,615
【裁判日期】    901009
【裁判案由】    家庭暴力防治法
【裁判全文】
臺灣雲林地方法院刑事判決                            九十年度易字第六一五號
    公  訴  人  臺灣雲林地方法院檢察署檢察官
    被      告  甲○○
右列被告因家庭暴力防治法案件，經檢察官提起公訴（九十年度偵字第三二七二號）
，本院判決如左：
    主  文
甲○○傷害人之身體，累犯，處有期徒刑參月，如易科罰金，以參佰元折算壹日。
    事  實
一、甲○○前曾因違反槍砲彈藥刀械管制條例案件，於民國八十五年十二月七日經本
    院以八十五年易字第一一九七號判處有期徒刑三月確定，而於八十六年一月十四
    日易科罰金執行完畢，猶不知悔改，復於九十年八月十三日晚上九時二十分許，
    在雲林縣斗南鎮○○里○○街四十九號三樓三十三室，因不滿同居人乙○○表示
    分手之意，與乙○○發生口角，竟基於傷害之犯意，先後持室內之椅子、電風扇
    、抽屜木板等物，毆擊乙○○之頭部、頸部、胸部、左臀等處，並持其所有之水
    果刀一支，以刀尖鑽剌乙○○背部，致乙○○受有頭部挫傷併臉部多處挫裂傷、
    前頸巨大擦傷、前胸紅、左臀巨大紅腫、背部多處巨大紅瘀腫及裂傷、四肢多處
    挫擦傷、紅瘀腫等傷害，經乙○○報警查獲，並當場扣得水果刀一支。
二、案經被害人乙○○訴由雲林縣警察局斗南分局報告臺灣雲林地方法院檢察署檢察
    官偵查起訴。
    理  由
一、訊據被告林昆民固不否認於右揭時地與告訴人乙○○發生衝突，然矢口否認有何
    傷害犯行，辯稱：我並未拿東西打乙○○，係她自己在房間裏鬧情緒並亂丟東西
    ，以致撞到房內物品而受傷，後來她又持水果刀要自殺，我只是和他搶水果刀而
    已云云。然查，右揭事實，業據被告於警訊及偵查中坦承不諱，核與告訴人乙○
    ○於警訊及本院審理時指訴之情節相符，並有診斷證明書一紙及扣案之水果刀一
    把可資佐證，被告於本院審理時翻異前供，實屬事後卸責之詞，不足採信。本件
    事證明確，被告犯行堪以認定。
二、核被告所為，係犯刑法第二百七十七條第一項之傷害罪。被告前曾因違反槍砲彈
    藥刀械管制條例案件，於民國八十五年十二月七日經本院以八十五年易字第一一
    九七號判處有期徒刑三月確定，而於八十六年一月十四日易科罰金執行完畢，有
    臺灣高等法院被告全國前案紀錄表可按，五年以內再犯本件有期徒刑以上之罪，
    為累犯，依刑法第四十七條規定加重其刑。爰審酌被告素行不良，告訴人所受傷
    害非輕，及被告犯罪後尚未取得告訴人原諒，且飾詞狡辯等一切情狀，量處如主
    文所示之刑，並諭知易科罰金之折算標準，以資懲儆。扣案之水果刀一把及未扣
    案之椅子、電風扇、抽屜木板雖為被告供犯罪所用之物，然分別屬告訴人及被告
    房東所有，並非屬被告所有，爰不予以宣告沒收，附此敘明。
據上論斷，應依刑事訴訟法第二百九十九條第一項前段，刑法第二百七十七條第一項
、第四十一條第一項前段，罰金罰鍰提高標準條例第一條前段、第二條，判決如主文
。
本案經檢察官林良蓉到庭執行職務。
中      華      民      國      九十      年      十      月     九     日
                                        臺灣雲林地方法院刑事第二庭
                                            法  官  趙  思  芸
右正本證明與原本無異。
如不服本判決，應於判決送達後十日內向本院提出上訴狀( 應附繕本 )。
                                            書記官  王  淑  美
中      華      民      國      九十      年      十      月     九     日
中華民國刑法第二百七十七條
 (普通傷害罪)
傷害人之身體或健康者，處三年以下有期徒刑、拘役或一千元以下罰金。
犯前項之罪因而致人於死者，處無期徒刑或七年以上有期徒刑；致重傷者，處三年以
上十年以下有期徒刑。


司法院資訊處製作；財團法人民間司法改革基金會備份。
